# 关于企业合并中的单独交易

提问人：cfshichunsheng 时间：2023-10-07 11:09:
陈版，您好，有如下问题向您请教：
某国有集团取得了某上市公司的控制权（非同一控制下企业合并），自购买日（ 2023 年 7 月 31 日）纳入国有集团的合并报表范围。购买日之前购买方和被购买方存在纠纷诉讼，购买方为原告，被购买方为被告；购买日购买方账面并未确认与诉讼相关的资产和利得，而被购买方根据法院一审判决结果（ 2023 年 1 月判决）确认了损失和预计负债，金额为 10 亿元。在购买日双方并未达成和解或结算协议。 问题 1 ：国有集团编制购买日合并资产负债表时如何处理被购买方已计提的预计负债；国有集团个别报表如何进行会计处理；问题 2 ：若购买日后双方达成债转股协议，国有集团个别及合并报表如何对预计负债进行会计处理；问题 3 ：若购买日后双方达成债务豁免协议协议，国有集团个别及合并报表如何对预计负债进行会计处理；

回答人：chenyiwei
1 、收购方个别报表层面，理论上不应因为本次收购而对此前针对该诉讼事项的处理进行调整，即无需确认或有资产和收益。
2 、在编制购买日合并报表时，可以先模拟冲回被购买方报表中就此确认的预计负债和相关损益，调整购买日的被收购方可辨认净资产公允价值，即相关影响最终体现在购买日的商誉初始计量金额中。